# 请教陈版：辅料按比例摊销入成本

提问人：一筐猪 out 时间：2022-06-17 19:47:43
某公司购入炉渣A（炉渣采购单价 150 元/吨左右），金属炉渣经过一定的生产工艺富集提炼出金属含量更高的B产品。在此工艺中，会添加辅料-钢球，该钢球单位价值较高（采购单价 5000 元/吨左右），并且投入钢球时不会随即消耗完毕。该生产工艺设计时，公司已预估钢球的单位耗用量为1.5kg/吨（即投入A主材 1 吨，需配比耗用1.5kg钢球）。由于钢球成本价值较高，公司每月领用钢球时，计入长期待摊费用，再根据每月的A主材的领用量计算出钢球的消耗量进行摊销。例如：期初为零， 1 月生产领用钢球 5 吨，金额为2.5万元，计入长期待摊费用 5 万元。 1 月领用A主材 2000 吨，根据钢球单位耗用的理论值，预计 1 月份钢球耗用 3 吨，对应的金额为1.5万元。公司则摊销1.5万元计入制造费用，从而转入完工产品成本。长期待摊费用余额 1 万元，报表重分类至存货余额-在产品。
请教陈版： 1 、是否可以将辅料的领用计入长期待摊费用，再按一定的规则摊销至产品成本里？ 2 、是否需要修改至领用钢球时计入生产成本-直接材料，再按公司成本核算原则在完工产品及在产品分配等（重新测算成本）。同时，提醒公司投入辅料钢球时，与已投入的主料保持一定的配比性？

回答人：chenyiwei
1 、理论上如果耗用周期超过一年，应作为固定资产。实务中可接受长期待摊费用。
2 、辅料如果不会直接构成最终产品实体的，其分摊额可以计入制造费用，但确实应当“提醒公司投入辅料钢球时，与已投入的主料保持一定的配比性”。